# 请教陈版及各位老师，外销 CKD/SKD 模式下收入问题？

提问人：随风到天涯 时间：2023-07-17 18:41:17
背景：
（ 1 ）为了规避进口国高额关税问题，“SKD（Semi Knocked Down）半散件组装形式出口”和“CKD（Complete Koncked Down）全散件组装形式出口”成为外销的一种方式。
（ 2 ）A公司是一家POS机生产商，主要客户在美洲H国家，因该国进口POS机关税非常高，A公司拟通过在当地找合作企业B，通过原材料组合散件出口H国家，又合作企业B负责具体加工，产品研发和最终客户均有A公司负责。
表面上A公司将原材料组合散件卖给B公司，按照一般出口报关模式（FOB）处理，在定价方面，A公司给B公司的价格中包括了利润（给B公司保留加工成本和合理利润空间）。
问题：在CKD（Complete Koncked Down）全散件组装形式出口模式，销售收入如何确认？是按照总额法或是净额法？收入确认时点是否有特殊考虑？

回答人：chenyiwei
需要了解：在该模式下，散件出口是否仅仅为了规避进口关税，最终客户从一开始就已经确定，合作企业B仅赚取相对固定的加工费，但不能自主决定将组装后的机器以什么价格卖给谁？
如果是，则B只是A的受托加工商，在B组装期间，相关商品仍处于A的控制下，只有当B将组装后的设备交付给最终客户并获得其签收时，A才能确认收入。A发给B的散件相当于委托加工物资。B赚取的加工费和利润也构成A的存货成本的一部分，最终转入该单业务的销售成本。